臺灣雲林地方法院刑事判決
109年度訴字第855號
公  訴  人  臺灣雲林地方檢察署檢察官
被      告  黃秉樺



選任辯護人  李毅斐律師(法扶律師)          
被      告  郭文鴻



選任辯護人  許哲嘉律師(法扶律師)          
上列被告因違反槍砲彈藥刀械管制條例等案件，經檢察官提起公
訴（109年度偵字第4947號、109年度偵字第4608號、109年度偵
字第5856號、109年度偵緝字第207號），本院判決如下：
    主    文
黃秉樺犯非法持有可發射子彈具有殺傷力之槍枝罪，處有期徒刑
叁年叁月，併科罰金新臺幣伍萬元，罰金如易服勞役，以新臺幣
壹仟元折算壹日；又犯恐嚇危害安全罪，處有期徒刑柒月。應執
行有期徒刑叁年陸月。扣案如附表編號1、3所示之物均沒收之。
郭文鴻幫助犯恐嚇危害安全罪，處有期徒刑貳月，如易科罰金，
以新臺幣壹仟元折算壹日。
郭文鴻其餘被訴部分，均無罪。
    犯罪事實
黃秉樺明知可發射子彈具有殺傷力之槍枝及子彈，均係槍砲彈藥
刀械管制條例所列管之物品，非經許可不得持有，竟基於非法持
有可發射子彈具有殺傷力槍枝及子彈之犯意，於民國108年間某
日，在不詳地點，向某不詳友人取得可發射子彈具有殺傷力之改
造手槍1支（槍枝管制編號0000000000）及口徑9mm制式子彈4顆
而持有之。嗣黃秉樺於109年6月5日凌晨某時，在址設雲林縣○○
鎮○○路00號3樓之「虎尾好聲音」KTV因細故與友人戴世瑋發生衝
突，遂指示不知情之同行友人郭文鴻駕駛車牌號碼為000-0000號
之自用小客車，搭載其返回位在雲林縣○○鎮○○里○○000號之7之居
住處，取出上開槍枝1支及子彈4顆後，繼而再指示郭文鴻駕駛上
開車輛搭載其至戴世瑋位在雲林縣○○鎮○○里○○00000號之租屋處
，於同日凌晨4時59分許抵達後，黃秉樺另基於恐嚇危害安全之
犯意，持上開改造手槍下車朝該處前門及後門擊發數槍後上車離
開；於同日凌晨5時9分許，黃秉樺復接續上開恐嚇危害安全之犯
意，郭文鴻則基於幫助恐嚇危害安全之犯意，由郭文鴻駕駛上開
車輛搭載黃秉樺再度返回戴世瑋上開租屋處，由黃秉樺持槍下車
再次朝該處前門擊發數槍後上車，再由郭文鴻駕車搭載黃秉樺離
開現場，致使戴世瑋心生畏懼，致生危害於戴世瑋之生命、身體
安全。嗣經警循線追查，並於109年8月28日偕同黃秉樺前往其位
在雲林縣○○鎮○○里○○000○0號居住處執行搜索，扣得如附表編號1
、3所示之槍枝1支(含彈匣1個)及襪子1個，案發現場並遺留有如
附表編號2所示之彈頭及彈殼，因而查知上情。
    理    由
壹、有罪部分：
一、認定犯罪事實所憑之證據及理由：
    ㈠上開犯罪事實，業據被告黃秉樺、郭文鴻在本院審理中均
      坦承不諱（本院訴卷第225頁），核與證人即被害人戴世
      瑋、證人潘瑋鋒於警詢及偵訊時及證人李思慧於警詢時之
      證述大致相符（警409卷第11頁至第12頁反面、第6頁至第
      9頁、第10頁；偵緝卷第103頁至第106頁；他卷第125頁至
      第130頁、第173頁至第175頁），並有監視錄影畫面截取
      照片6幀（警409 卷第22頁至第24頁；他卷第111頁至第11
      5頁）、現場採證照片28幀（警735卷第40頁至第53頁；警
      409卷第26頁至第39頁；他卷第41頁至第67頁）、起槍現
      場照片7幀（警735卷第28頁至第31頁）、牌照號碼AYZ-22
      27號自用小客車之車輛詳細資料報表1紙（警409卷第44頁
      ）、牌照號碼AUZ-5951號自用小客車之車輛詳細資料報表
      1紙（警409卷第45頁）、雲林縣警察局虎尾分局扣押筆錄
      暨扣押物品目錄表、扣押物品收據1份（警735卷第24頁至
      第27頁）、雲林縣警察局槍枝初步檢視報告表1份【含槍
      枝初步檢視照片】（警735卷第32頁至第35頁反面）、雲
      林縣警察局虎尾分局109年10月8日雲警虎偵字第10900126
      75號函1紙暨所附內政部警政署刑事警察局鑑定書1份（偵
      5856卷第29頁至第39頁）、路口監視器照片2 幀（警735
      卷第54頁；警409 卷第40頁；他卷第69頁）、現場照片5
      幀（警735卷第55頁至第57頁；警409卷第41頁至第43頁）
      、雲林縣警察局虎尾分局109年11月7日雲警虎偵字第1090
      015091A號函1紙暨所附內政部警政署刑事警察局鑑定書1 
      份（偵5856卷第45頁至49頁）在卷可稽，並有如附表編號
      1所示之改造手槍1支(含彈匣1個)及附表編號3所示之襪子
      1個扣案為證。
　　㈡又現場扣案如附表編號2所示之彈殼共6顆、彈頭2顆，經送
      內政部警政署刑事警察局鑑定結果略以：一、送鑑彈頭1
      顆（現場編號1），認係已擊發之非制式金屬彈頭，其上
      具刮擦痕。二、送鑑彈殼1顆（現場編號2），認係已擊發
      之截短口徑9mm制式空包彈殼。三、送鑑彈殼1顆（現場編
      號3），認係已擊發之非制式金屬彈殼。四、送鑑彈殼1顆
      （現場編號4），認係已擊發之截短口徑9mm制式空包彈殼
      。五、送鑑彈殼1顆（現場編號5），認係已擊發之截短口
      徑9mm制式空包彈殼。六、送鑑彈殼1顆（現場編號6），
      認係已擊發之截短口徑9mm制式空包彈彈殼。七、送鑑彈
      殼1顆（現場編號7），認係已擊發之截短口徑9mm制式空
      包彈彈殼。八、送鑑彈頭1顆（現場編號8），認係已擊發
      之非制式金屬彈頭，其上具刮擦痕；經比對結果，其中現
      場編號2、4、5、7之彈殼4顆，其彈底特徵紋痕相吻合，
      認均係由本件扣案槍枝所擊發等語，有上開內政部警政署
      刑事警察局鑑定書1紙在卷可考（偵5856卷第31頁至第33
      頁），再參酌案發現場照片得知，扣案槍枝所擊發之子彈
      ，已貫穿案發現場之鐵捲門，並造成鐵捲門穿洞及玻璃破
      損，足認扣案槍枝所擊發之子彈至少有4顆（即現場編號2
      、4、5、7之彈殼4顆），且均具有殺傷力。
　　㈢綜上，足認被告2人之自白與事實相符，可以採信。是本案
      事證明確，被告2人之犯行洵堪認定，均應依法論科。
二、論罪科刑之理由：
  ㈠新舊法比較：
    被告黃秉樺行為後，槍砲彈藥刀械管制條例於109年6月10日
    修正公布，並於同月12日生效施行。參酌立法說明以觀，本
    次槍砲彈藥刀械管制條例之修正目的，在於有效遏止持非制
    式槍砲進行犯罪，乃認非制式槍砲與制式槍砲之罪責有一致
    之必要，故於槍砲彈藥刀械管制條例第4條、第7條至第8條
    均增加「制式或非制式」之構成要件，亦即不分制式或非制
    式，凡屬第7條所列各類型式之槍枝，且具有殺傷力者，概
    依第7條規定處罰。是以，寄藏、持有「改造手槍」之犯罪
    行為，於修正後均應依該條例第7條規定處罰。查本案被告
    黃秉樺持有上開改造手槍之犯行，原應論以修正前該條例第
    8條第4項之罪，於修正後，則應論以該條例第7條第4項之罪
    ，而修正前該條例第8條第4項規定：「未經許可，持有、寄
    藏或意圖販賣而陳列第1項所列槍枝者，處3年以上10年以下
    有期徒刑，併科罰金新臺幣7百萬元以下罰金。」修正後該
    條例第7條第4項則規定：「未經許可，持有、寄藏或意圖販
    賣而陳列第1項所列槍砲、彈藥者，處5年以上有期徒刑，併
    科新臺幣1千萬元以下罰金。」是修正後該條例第7條第4項
    之處罰較修正前第8條第4項規定為重，經比較新、舊法，修
    正後之規定並未較有利於被告黃秉樺，依刑法第2條第1項前
    段之規定，自應適用被告黃秉樺行為時即修正前槍砲彈藥刀
    械管制條例第8條第4項之規定論處。
  ㈡按刑法上之幫助犯，係指以幫助之意思，對於正犯資以助力
    ，而未參與實施犯罪之行為者而言（最高法院49年度台上字
    第77號判決意旨參照）。而刑法關於正犯、幫助犯之區別，
    係以其主觀之犯意及客觀之犯行為標準，凡以自己犯罪之意
    思而參與犯罪，無論其所參與者是否犯罪構成要件之行為，
    皆為正犯，其以幫助他人犯罪之意思而參與犯罪，其所參與
    者，苟係犯罪構成要件之行為，亦為正犯。如以幫助他人犯
    罪之意思而參與犯罪，其所參與者又為犯罪構成要件以外之
    行為，則為從犯（最高法院95年度台上字第3886號判決意旨
    參照）。經查：
　　1.被告郭文鴻於本院審理時自陳：黃秉樺酒醉，在KTV跟戴
      世瑋起衝突，我開車載黃秉樺到虎尾鎮興中里興中172-4
      號，是黃秉樺報路的，黃秉樺到上址後就下車開槍，開槍
      之後上我的車，他下車前我不知道他要去開槍；黃秉樺上
      車之後，又說要再回去戴世瑋那邊，所以我於同日5時9分
      載黃秉樺折返戴世瑋租屋處；第一次開完槍上車之後，我
      才知道黃秉樺身上持有槍枝等語（本院訴卷第96頁至第98
      頁），是依被告郭文鴻社會生活經驗及智識程度，於被告
      黃秉樺第一次開完槍上車後，即得知被告黃秉樺身上持有
      槍枝，而被告黃秉樺上車後，再次要求被告郭文鴻載其折
      返戴世瑋之租屋處，應可預見被告黃秉樺在此情形下，是
      要再次下車開槍恐嚇被害人，仍繼續搭載被告黃秉樺至被
      害人之上開租屋處，甚至目睹被告黃秉樺再次下車開槍恐
      嚇，猶未報警處理或迅速離去現場，反而駕車搭載被告黃
      秉樺離開現場，顯見被告郭文鴻確有幫助恐嚇之不確定故
      意甚明。
　　2.公訴意旨雖認被告郭文鴻應成立恐嚇危害安全之共同正犯
      等語，惟查，證人即被告黃秉樺於本院審理時證稱：當天
      在KTV是我跟戴世瑋起衝突，離開KTV本來是請郭文鴻載我
      回家休息，但我回家後想不通，所以取槍放在我身上，並
      且請郭文鴻回來載我，跟他說要一起出去吃早餐，我沒有
      跟郭文鴻直接說要去戴世瑋租屋處，是用報路的方式請郭
      文鴻載我到戴世瑋那邊；我沒有跟郭文鴻說要拿槍去恐嚇
      戴世瑋；槍枝是藏在我衣服裡面，郭文鴻沒有看到槍枝；
      我下車開槍後，郭文鴻有勸阻一下但沒有用；第二次返回
      戴世瑋租屋處，也是我請郭文鴻載我去的等語（本院訴卷
      第167頁至第169頁、第176頁至第177頁、第179頁、第181
      頁），核與被告郭文鴻前揭供述大致相符，足認被告郭文
      鴻並未下車參與恐嚇被害人之行為，其搭載被告黃秉樺之
      行為，僅係對於被告黃秉樺給予助力，然未為恐嚇危害安
      全之構成要件行為，且其對於犯罪過程更無從置喙而不具
      有支配地位，亦無積極證據足證其主觀上有何共同支配犯
      罪實現之意思，復未有證據顯示其有獲取報酬，則被告郭
      文鴻既無為個人利益之正犯意思表徵，當無從認定被告郭
      文鴻與被告黃秉樺間有共同恐嚇危害安全之犯意聯絡，則
      其主觀上應僅係以協助被告黃秉樺犯罪之意思，並從事構
      成要件以外行為，應論以幫助犯，公訴意旨認應成立共同
      正犯，容有誤會。　　　
  ㈢核被告黃秉樺所為，係犯修正前槍砲彈藥刀械管制條例第8條
    第4項之未經許可持有可發射子彈具殺傷力之槍枝罪、同條
    例第12條第4項之未經許可持有子彈罪及刑法第305條之恐嚇
    危害安全罪；被告郭文鴻所為，係犯刑法第30條第1項前段
    、第305條之幫助恐嚇危害安全罪。被告黃秉樺以一行為觸
    犯修正前槍砲彈藥刀械管制條例第8條第4項之未經許可持有
    可發射子彈具殺傷力之槍枝罪及同條例第12條第4項之未經
    許可持有子彈罪，係想像競合犯，應依刑法第55條前段規定
    ，從一重之修正前槍砲彈藥刀械管制條例第8條第4項之未經
    許可持有可發射子彈具殺傷力之槍枝罪處斷，又其所犯修正
    前槍砲彈藥刀械管制條例第8條第4項之未經許可持有可發射
    子彈具殺傷力之槍枝罪及刑法第305條之恐嚇危害安全罪，
    犯意各別，行為各自獨立，應分論併罰。
  ㈣被告郭文鴻以幫助之意思，參與構成要件以外之行為，爰依
    刑法第30條第2項之規定，依正犯之刑減輕之。　　
  ㈤爰審酌被告黃秉樺無視法律禁止，明知具殺傷力之槍枝，客
    觀上對社會治安所造成之威脅、對一般大眾之生命、身體、
    財產、安全所生之潛在危害非微，為政府所嚴禁之違禁物，
    竟持有上開可發射子彈具殺傷力之改造手槍1支，並進而持
    該改造手槍為恐嚇危害安全之行為，造成被害人心理上之恐
    懼，惡性非輕；而被告郭文鴻已預見被告黃秉樺將持槍恐嚇
    被害人，仍駕車搭載被告黃秉樺至現場，以此方式幫助被告
    黃秉樺為恐嚇危害安全之犯行，所為均應予非難；惟念被告
    郭文鴻前無犯罪科刑紀錄，素行尚佳，而被告黃秉樺、郭文
    鴻犯後均坦承犯行，惟均尚未與被害人達成和解；並審酌被
    告黃秉樺自陳國中畢業之智識程度，工作為種菜，月收入約
    新臺幣（下同）5萬元左右，與母親、姐姐及妹妹同住，離
    婚，一個小孩，小孩在前妻那邊；被告郭文鴻自陳國中畢業
    之智識程度，工作是在菜市場搬菜，月收入3萬5,000元，現
    在自己一個人住外面（本院訴卷第251頁至第252頁）之家庭
    經濟情況，及其等犯罪動機、目的及手段等一切情狀，量處
    如主文所示之刑，並就被告黃秉樺部分，諭知罰金易服勞役
    之折算標準，及定應執行刑如主文所示；就被告郭文鴻部分
    ，諭知有期徒刑易科罰金之折算標準。
  ㈥沒收：
    1.查扣案如附表編號1所示之改造手槍1支，屬違禁物，不論
      屬於何人所有，應依刑法第38條第1項規定，宣告沒收；
      又扣案如附表編號3所示之襪子1個，為被告黃秉樺所有，
      且係供包裝本案槍枝所用之物，業據被告黃秉樺供承在案
      （本院訴卷第243頁），爰依刑法第38條第2項前段規定，
      宣告沒收。又扣案如附表編號1、3所示之物，均在被告黃
      秉樺之犯行主文項下宣告沒收之。　
　　2.扣案如附表編號2所示之彈頭2顆、彈殼6顆，係被告黃秉
      樺開槍射擊後所遺留之彈殼、彈頭，已失其子彈之結構及
      性能，堪認無殺傷力，非屬違禁物，不予宣告沒收。
　　3.扣案如附表編號4所示之自小客車，雖係被告郭文鴻搭載
      被告黃秉樺至被害人上開租屋處為恐嚇危害安全行為之交
      通工具，惟上開自小客車係證人李思慧所有之車輛，有車
      輛詳細資料報表為據（警409卷第45頁），既非被告郭文
      鴻或黃秉樺所有，自不得宣告沒收。
貳、無罪部分（即被告郭文鴻被訴共同非法持有可發射子彈具有
    殺傷力之槍枝及子彈罪部分）：　　　
一、公訴意旨另以：被告郭文鴻與黃秉樺共同基於持有具有殺傷
    力之槍枝及子彈之犯意聯絡，於109年6月5日凌晨某時，由
    被告郭文鴻駕駛車牌號碼為000-0000號之自用小客車搭載被
    告黃秉樺，至其位在西螺鎮新安里新社106號之7之居處取出
    槍枝1把(含彈匣1個)及子彈數顆，再由被告郭文鴻駕駛上開
    車輛載被告黃秉樺至被害人戴世瑋位在虎尾鎮興中里興中17
    2-4號之租屋處，接續於同日凌晨4時59分、5時9分許，由被
    告黃秉樺持槍下車，朝該處前門及後門擊發數槍後上車離開
    。因認被告郭文鴻共同涉犯修正前槍砲彈藥刀械管制條例第
    8條第4項及槍砲彈藥刀械管制條例第12條第4項之未經許可
    持有可發射子彈具殺傷力之槍枝及子彈罪嫌。
二、犯罪事實應依證據認定之，不能證明被告犯罪者，應知無
    罪之判決，刑事訴訟法第154條第2項、第301條第1項分別定
    有明文。另認定犯罪事實所憑之證據，雖不以直接證據為限
    ，間接證據亦包括在內，然而無論直接或間接證據，其為訴
    訟上之證明，須於通常一般之人均不致有所懷疑，而得確信
    為真實之程度者，始得據為有罪之認定，倘其證明尚未達於
    此一程度，而有合理性懷疑存在時，即不得遽為被告犯罪之
    認定。再按刑事訴訟法第161條第1項規定：檢察官就被告犯
    罪事實，應負舉證責任，並指出證明之方法。因此，檢察官
    對於起訴之犯罪事實，應負提出證據及說服之實質舉證責任
    。倘其所提出之證據，不足為被告有罪之積極證明，或其指
    出證明之方法，無從說服法院以形成被告有罪之心證，基於
    無罪推定之原則，自應為被告無罪判決之知。又按槍砲彈
    藥刀械管制條例所謂之「持有」，係指行為人將該條例所指
    之各式槍砲、彈藥、刀械、及主要組成零件，置於自己實力
    支配下之狀態而言；必須行為人主觀上對該等物品有執持占
    有、實行支配管領之意思，客觀上並已將之置於自己實力得
    為支配之狀態，始足當之（最高法院98年度台上字第854號
    、第2366號裁判意旨參照）。申言之，如僅知悉他人持有槍
    彈或與槍彈處於同一場域，惟在主觀上對他人持有之槍彈未
    生自己亦欲執持占有之意思，客觀上亦從未經手或將之置於
    自己實力支配之情形下，即不得遽論以共同持有。至於行為
    人對他人持有槍彈所欲遂行之不法行為，若有共同行為決意
    之情形，則就該不法行為，雖可成立共同正犯，但仍不能與
    持有槍彈本身有與他人共犯一事，混為一談。
三、訊據被告郭文鴻雖坦承有於起訴書所載之時、地駕駛上開自
    小客車搭載被告黃秉樺返家後，又搭載被告黃秉樺至被害人
    之租屋處2次，然否認有共同持有具有殺傷力槍枝之犯行，
    辯稱：我有載黃秉樺回他的租屋處，但我不知道他是回去拿
    槍，黃秉樺上車後我也不知道他身上有帶槍，他說要一起去
    吃早餐，就跟我報路，到達現場後，黃秉樺就突然衝下去開
    槍，他開槍後我才知道他身上有帶槍，我沒有與黃秉樺共同
    持有本件改造手槍等語，而公訴意旨認被告郭文鴻涉犯修正
    前槍砲彈藥刀械管制條例第8條第4項之未經許可持有可發射
    子彈具殺傷力之槍枝罪嫌，無非係以被告郭文鴻於109年6月
    5日凌晨某時，駕車搭載被告黃秉樺回其住處取槍，再接續
    於同日凌晨4時59分、5時9分，搭載被告黃秉樺至被害人之
    租屋處開槍等情為據。惟查：證人即被告黃秉樺於本院審理
    時證稱：郭文鴻載我回家不知道我是回去拿槍，郭文鴻沒有
    跟我進入我的租屋處，我回家後又打電給郭文鴻說要一起去
    吃早餐，請郭文鴻來載我，我上郭文鴻的車時，是把槍藏在
    身上，郭文鴻沒有看到，之後我就報路給郭文鴻，郭文鴻不
    知道我是報路到戴世瑋的租屋處，也不知道我要拿槍恐嚇戴
    世瑋，我上車後沒有將槍交給郭文鴻，郭文鴻也沒有摸過這
    把槍等語（本院訴卷第167頁至第169頁、第179頁、第181頁
    ），與其在警詢、偵訊時供述：郭文鴻不知道我回家取槍，
    也不知道我去戴世瑋家要做什麼等語（警735卷第4頁、偵58
    56卷第12頁至第13頁）前後一致，亦與被告郭文鴻之上開辯
    稱大致相符，是依卷內之證據尚不足以認定被告郭文鴻主觀
    上對上開改造手槍及子彈已生自己持有或占有之意思，及客
    觀上有將上開改造手槍及子彈置於自己實力支配下之行為，
    難認被告郭文鴻與被告黃秉樺有共同持有之情形，尚不能只
    因被告郭文鴻駕駛車輛搭載被告黃秉樺前往現場，遽認被告
    郭文鴻與被告黃秉樺間，就非法持有具殺傷力槍枝及子彈之
    犯行，有犯意聯絡及行為分擔。
四、綜上，依調查證據之結果，並無積極證據足以證明被告郭文
    鴻犯有公訴意旨所指上開犯行，而檢察官就此起訴之犯罪事
    實所提出之證據，不足為被告郭文鴻有罪之積極證明，亦未
    達「通常一般之人均不致有所懷疑，而得確信其為真實之程
    度」，揆諸前揭說明，基於無罪推定之原則，不能證明被告
    郭文鴻犯共同非法持有具殺傷力槍枝及子彈罪，爰就此部分
    為被告郭文鴻無罪之知。
據上論斷，應依刑事訴訟法第299條第1項前段、第301條第1項前
段，判決如主文。
本案經檢察官李文潔偵查起訴；檢察官魏偕峯到庭執行職務。
中    華    民    國   110    年    5     月    5    日
                  刑事第四庭  審判長法  官   許佩如
　
                                    法  官   廖奕淳
　
                                    法  官   黃玥婷
以上正本證明與原本無異。
如不服本判決應於收受判決後 20 日內向本院提出上訴書狀，並
應敘述具體理由；其未敘述上訴理由者，應於上訴期間屆滿後
20 日內向本院補提理由書（均須按他造當事人之人數附繕本）
。「切勿逕送上級法院」。　　　　　　　　　　　　　　　　
中　　華　　民　　國　　110 　年　　5 　　月　　5 　　日
                                    書記官  邱明通  
附錄本案論罪科刑法條
槍砲彈藥刀械管制條例第8條（修正前）
未經許可，製造、販賣或運輸鋼筆槍、瓦斯槍、麻醉槍、獵槍、
空氣槍或第4條第1項第1款所定其他可發射金屬或子彈具有殺傷
力之各式槍砲者，處無期徒刑或5年以上有期徒刑，併科新臺幣1
千萬元以下罰金。
未經許可，轉讓、出租或出借前項所列槍枝者，處5年以上有期
徒刑，併科新臺幣1千萬元以下罰金。
意圖供自己或他人犯罪之用，而犯前2項之罪者，處無期徒刑或7
年以上有期徒刑，併科新臺幣1千萬元以下罰金。
未經許可，持有、寄藏或意圖販賣而陳列第1項所列槍枝者，處3
年以上10年以下有期徒刑，併科新臺幣7百萬元以下罰金。
第1項至第3項之未遂犯罰之。
犯第1項、第2項或第4項有關空氣槍之罪，其情節輕微者，得減
輕其刑。
槍砲彈藥刀械管制條例第12條
未經許可，製造、販賣或運輸子彈者，處1年以上7年以下有期徒
刑，併科新臺幣5百萬元以下罰金。
未經許可，轉讓、出租或出借子彈者，處6月以上5年以下有期徒
刑，併科新臺幣3百萬元以下罰金。
意圖供自己或他人犯罪之用，而犯前2項之罪者，處3年以上10年
以下有期徒刑，併科新臺幣7百萬元以下罰金。
未經許可，持有、寄藏或意圖販賣而陳列子彈者，處5年以下有
期徒刑，併科新臺幣3百萬元以下罰金。
第1項至第3項之未遂犯罰之。
中華民國刑法第305條
以加害生命、身體、自由、名譽、財產之事恐嚇他人，致生危害
於安全者，處2年以下有期徒刑、拘役或9千元以下罰金。
附表：
編號 名稱 數量及單位 備註（含鑑定結果） 1 非制式手槍（槍枝管制編號0000000000） 1支 送鑑手槍1枝(槍枝管制編號0000000000)，認係非制式手槍，由仿手槍外型製造之槍枝，組裝已貫通之金屬槍管而成，擊發功能正常，可供擊發適用子彈使用，認具殺傷力。  彈匣 1個  2 彈頭（現場編號1、8） 2顆 認係已擊發之非制式金屬彈頭，其上具刮擦痕。  彈殼（現場編號2、4、5、7） 4顆 認係已擊發之截短口徑9mm制式空包彈彈殼。   彈殼（現場編號6） 1顆   彈殼（現場編號3） 1顆 認係已擊發之非制式金屬彈殼。 3 襪子 1個 包裹扣案改造手槍用。   4 車牌號碼000-0000號自用小客車 1輛 已責付由李思慧領回。